臺灣臺北地方法院民事裁定
111年度金字第64號
原      告  江建華  
被      告  廖泳寯  


上列當事人間侵權行為損害賠償事件，原告就本院109年度金重
訴字第1號、110年度金訴字第45號違反銀行法等案件提起附帶民
事訴訟，經本院刑事庭以110年度重附民字第86號裁定移送前來
，本院裁定如下︰
    主  文
原告之訴關於「請求被告給付新臺幣肆佰捌拾柒萬伍仟元及自起
訴狀繕本送達翌日起至清償日止按年息百分之五計算之利息」部
分，及該部分假執行之聲請，均駁回。 
訴訟費用由原告負擔。
    理  由
一、按起訴不合程式或不備其他要件者，法院應以裁定駁回之。
    但其情形可以補正者，審判長應定期間先命補正，民事訴訟
    法第249條第1項第6款定有明文。次按刑事附帶民事訴訟，
    經刑事庭依刑事訴訟法第504條第1項規定裁定移送於同院民
    事庭後，民事庭如認其不符同法第487條第1項規定之要件時
    ，應許原告得繳納裁判費，以補正起訴程式之欠缺(最高法
    院 108年度台抗大字第953號裁定意旨參照)。 
二、原告於本院109年度金重訴字第1號、110年度金訴字第45號違反銀行法等案件訴訟程序中，對被告提起附帶民事訴訟，主張被告違反銀行法及多層次傳銷管理條例，不法招攬原告投資訴外人富南斯國際投資有限公司，致原告於民國107年4月11日、13日各匯付投資款新臺幣(下同)487萬5,000元、845萬元而受損害等情，依民法第184條第1項前段規定請求被告賠償1,332萬5,000元本息，經本院刑事庭以110年度重附民字第86號裁定移送民事庭審理。查原告主張其受被告招攬投資487萬5,000元部分，非屬本院109年度金重訴字第1號、110年度金訴字第45號刑事判決認定之犯罪事實範圍，原告就該部分附帶提起民事訴訟，不合於刑事訴訟法第487條第1項所定得提起附帶民事訴訟之要件。經本院函通知原告7日內具狀表明是否願繳納該部分之裁判費，以補正該部分起訴程式之欠缺，原告逾期仍未提出書狀、亦未補繳裁判費，有本院補正函、收狀資料查詢清單、收文資料查詢清單、答詢表及多元化案件繳費狀況查詢清單可佐，原告以附帶民事訴訟請求被告賠償487萬5,000元部分，即非合法，應予駁回。原告該部分之訴既經駁回，其該部分假執行之聲請即失所依附，應併予駁回(原告請求被告賠償845萬元部分另由本院審理，附此敘明)。
三、爰裁定如主文。
中　　華　　民　　國　　111 　年　　7 　　月　　27　　日
                  民事第八庭  法  官  鄧晴馨
以上正本係照原本作成。
如不服本裁定應於送達後10日內向本院提出抗告狀，並繳納抗告
費新臺幣1,000元。
中　　華　　民　　國　　111 　年　　7 　　月　　27　　日
                              書記官  林鈞婷